臺灣基隆地方法院基隆簡易庭小額民事判決
109年度基小字第2463號
原      告  萬榮行銷股份有限公司

法定代理人  許勝發  
訴訟代理人  闕顗軒  


被      告  劉俊彥  

上列當事人間請求給付信用卡消費款事件，本院於民國109年10
月26日言詞辯論終結，判決如下：
    主  文
被告應給付原告新臺幣參萬壹仟伍佰壹拾玖元，及自民國九十五
年二月一日起至民國一百零四年八月三十一日止，按年息百分之
十九點八九計算之利息，暨自民國一百零四年九月一日起至清償
日止，按年息百分之十五計算之利息。
訴訟費用新臺幣壹仟元由被告負擔。
本判決得假執行。
    事實及理由要領
一、原告起訴主張：
　　被告於民國87年10月29日與訴外人萬泰商業銀行股份有限公
    司（下稱萬泰銀行）訂立信用卡契約，被告申請並持有萬泰
    銀行所發行之信用卡，依約被告得於特約商店以該信用卡簽
    帳消費或向指定之機構預借現金，然應於每月繳款截止日前
    向原告清償，如逾期未清償，就尚未清償之帳款應另按年息
    19.89%計付利息並應支付違約金。詎被告自95年2月1日起即
    未依約還款，屢經催討均置之不理，依信用卡約定條款第22
    條約定，已喪失期限利益，全部債務視為到期，迄今尚欠如
    主文第1項所示之主文及利息。又萬泰銀行已將其對被告之
    上開債權讓與原告，爰依信用卡契約及債權讓與之法律關係
    提起本件訴訟，並聲明求為判決如主文第1項所示。
二、被告則聲明駁回原告之訴，並答辯略以：
　　被告確實積欠原告上開債務，惟其現無工作，無力清償上開
    債務。
三、經查，原告主張之上開事實，業據提出與其主張相符之信用
    卡申請書暨約定條款、帳款通知書、債權讓與證明書、登報
    公告及股份有限公司變更登記表為證，且為被告所不知爭執
    ，應堪信為真實。被告雖辯稱其目前無力清償，惟按有無資
    力償還，乃執行問題，不能據為不履行義務之抗辯，故被告
    所辯，並非得拒絕給付之法律上理由，自難憑採。從而，原
    告依信用卡契約及債權讓與之法律關係，請求被告給付如主
    文第1項所示之本金及利息，為有理由，應予准許。
四、本件第一審裁判費為1,000元，爰依職權確定前開訴訟費用
    由敗訴之被告負擔。
五、本判決係適用小額訴訟程序所為被告敗訴之判決，依民事訴
    訟法第436條之20之規定，應依職權宣告假執行，爰依職權
    宣告之。
六、據上論結，本件原告之訴為有理由，依民事訴訟法第436條
    之19第1項、第436條之20、第436條之23、第436條第2項、
    第87條第1項、第78條，判決如主文。
中　　華　　民　　國　　109 　年　　10　　月　　27　　日
                  基隆簡易庭法  官  姚貴美
以上正本係照原本作成。
對於本件判決如有不服，應於收受送達後20日內向本院提出上訴
書狀，上訴於本院合議庭，並按他造當事人之人數附具繕本。
當事人之上訴，非以判決違背法令為理由不得為之，上訴狀應記
載上訴理由，表明下列各款事項：
(一)原判決所違背之法令及其具體內容。
(二)依訴訟資料可認為原判決有違背法令之具體事實。
如委任律師提起上訴者，應一併繳納上訴審裁判費。 
中　　華　　民　　國　　109 　年　　10　　月　　27　　日
                            書記官　湯惠芳